【裁判字號】    91,親,22
【裁判日期】    920108
【裁判案由】    否認子女
【裁判全文】
臺灣雲林地方法院民事判決  九十一年度親字第二二號
    原      告    丙○○
    訴訟代理人    甲○○
    被      告    乙○○
    兼法定代理人  丁○○
右當事人間請求否認子女事件，本院判決如左：
    主      文
確認被告乙○○（男，民國○○○年○月○日生，身分證統一編號：Ｚ000000
000號）非原告丙○○之婚生子。
訴訟費用由被告丁○○負擔。
    事      實
甲、原告方面：
一、聲明：如主文第一項所示。
二、陳述：
    原告與被告丁○○原係夫妻關係，惟被告丁○○於民國（下同）八十六年十一月
    二十三日離開兩造共同住所後，即未再返家與原告同住，原告乃向鈞院提起履行
    同居之訴，經鈞院以八十八年度婚字第三三二號判決被告丁○○應與原告同居後
    ，被告丁○○仍未返家履行同居義務，經原告提起離婚之訴後，為鈞院以八十九
    年度婚字第一四七號判決准原告與被告丁○○離婚確定在案。由此可知，被告丁○○自八十六年十一月二十三日離家後，即未再與原告共同生活，被告丁○○雖
    於八十九年八月一日產下一子即被告乙○○，而受婚生之推定，然被告乙○○確
    非被告丁○○自原告受胎所生。嗣因被告丁○○於九十一年五月三日，將被告乙○○之戶籍遷至原告戶籍內，經戶政機關職員通知後，始獲悉此事，為確定原告
    與被告乙○○間無血緣關係存在，爰依民法第一千零六十三條第二項規定，提起
    否認之訴。
三、證據：提出戶籍謄本、本院八十八年度婚字第三三二號民事判決確定書、八十九
    年度婚字第一四七號民事判決及確定證明書、財團法人佛教大林慈濟醫院ＤＮＡ
    鑑定書各一件為證，並聲請傳喚證人呂玉璘。
乙、被告方面：
一、聲明：同意原告之請求。
二、陳述：對前述原告主張之事實不爭執。
    理      由
一、按妻之受胎，係在婚姻關係存續中者，推定其所生子女為婚生子女。前項推定，
    如夫妻之一方能證明妻非自夫受胎者，得提起否認之訴。但應於知悉子女出生之
    日起，一年內為之，民法第一千零六十三條定有明文。本件原告起訴主張其與被
    告丁○○原係夫妻，於八十九年六月三十日經本院判決離婚，被告丁○○雖於八
    十九年八月一日生下被告乙○○，惟兩造自八十六年十一月二十三日起即已分居
    ，被告乙○○確非被告丁○○自原告受胎所生之事實，業據其提出戶籍謄本、本
    院八十九年度婚字第一四七號民事判決及確定證明書為證，且為被告丁○○所不
    爭執。證人即原告父親呂玉璘亦到庭證述：「被告（指丁○○）於八十六年離家
    之後，就不知去向，這段期間也沒有回來過，乙○○是八十九年出生，所以應該
    不是與丙○○所生」等語明確。又本件經囑託財團法人佛教大林慈濟醫院鑑定，
    鑑定結果載明：「根據人類遺傳規律，孩子的基因必然來自父母雙方，分析上述
    HLA-A、C和ABO。D8S1179、D21S11、D18S51、D3S1358、vWA、FGA、D5S818、
    D13S317、D7S8 20等ＳＴＲ基因型檢查結果有排除丙○○、乙○○親子關係基因
    」，有該院ＤＮＡ鑑定書一份附卷可稽，足證被告乙○○非被告丁○○自原告受
    胎所生，被告乙○○確非原告之婚生子，原告主張之事實，堪信為真實。從而，
    原告於知悉被告乙○○出生之日起，一年內提起本件訴訟，於法有據，應予准許
    。
二、本件訴訟起因於被告丁○○之婚外情及通姦行為，被告乙○○乃屬無辜，被告二
    人之利害關係顯不相同，訴訟費用應由被告丁○○負擔。
三、據上論結，本件原告之訴為有理由，依民事訴訟法第第七十八條、第八十五條第
    一項但書，判決如主文。
中      華      民      國    九十二    年      一      月      八      日
                            臺灣雲林地方法院民事第二庭
~B審判長法官  陳宏卿
~B法      官  葉明松
~B法      官  蔡碧蓉
右為正本係照原本作成。
如對本判決上訴，須於判決送達後廿日內向本院提出上訴狀。（須附繕本）
中      華      民      國    九十二    年      一      月      八      日
~B法院書記官  張瑛瑢


司法院資訊處製作；財團法人民間司法改革基金會備份。
